---
title: "Projet_Econometrie_HealthCare"
author: "Med.Amairi"
date: "17/05/2021"
output:
  html_document: default
  pdf_document: default
---
## R Markdown
```{r setup}
knitr::opts_chunk$set(echo = TRUE)
```

```{r}

library(psych)
library(readxl)
library(MASS)
library(pscl)
library(ggplot2)
library(multcomp)
library(multcompView)
library(car)
library(jtools)
library(rcompanion)
library(hermite)
library(robust)
```

```{r }
df <- read_excel("C:/Users/amair/OneDrive/Bureau/trash 2éme/econometrie/projet/German health care_data (1).xlsx")
df$FEMALE[df$FEMALE== 2] <- "MALE"
df$FEMALE[df$FEMALE== 1] <- "FEMALE"
df$WORKING[df$WORKING== 2] <- "NOT_WORKING"
df$WORKING[df$WORKING== 1] <- "WORKING "
df$HHKIDS[df$HHKIDS== 2] <- "HAVNT_KIDS"
df$HHKIDS[df$HHKIDS== 1] <- "HAVE_KIDS "
df$DOCTOR[df$DOCTOR== 2] <- "HVNT_DOC"
df$DOCTOR[df$DOCTOR== 1] <- "HAVE_DOC "
```

# I.Analyse Univariée :

## 1.Variable Quantitative:

```{r }
summary(df$YEAR)
sd(df$YEAR)
boxplot(df$YEAR)

```

```{r}

summary(df$AGE)
sd(df$AGE)
boxplot(df$AGE)
```

```{r }

summary(df$HHNINC)
sd(df$HHNINC)
boxplot(df$HHNINC)
```

```{r }
summary(df$EDUC)
sd(df$EDUC)
boxplot(df$EDUC)

```

```{r }

summary(df$DOCVIS)
sd(df$DOCVIS)
boxplot(df$DOCVIS)
table(df$DOCVIS)

hist(df$DOCVIS,main = "DOCVIS Frequency",xlab = "DOCVIS",ylab = "Frequency")
plot(density(df$DOCVIS, na.rm = TRUE),main="")

```

```{r}
set.seed(1234) # permet de simuler toujours les mêmes comptages.
theoretic_count <-rpois(27326,3.925)

# on incorpore ces comptages théoriques dans un data frame
tc_df <-data.frame(theoretic_count)

# on plot simultanémaent les comptages observés (en bleu) et les comptages théoriques(en rouge)

ggplot(df,aes(DOCVIS))+
   geom_bar(fill="#1E90FF")+
   geom_bar(data=tc_df, aes(theoretic_count,fill="#1E90FF", alpha=0.5))+
   theme_classic()+
   theme(legend.position="none") 
```

```{r pressure, echo=FALSE}

summary(df$HOSPVIS)
sd(df$HOSPVIS)
boxplot(df$HOSPVIS)
```

```{r }

summary(df$HSI)
sd(df$HSI)
boxplot(df$HSI)

```

## 2.Variable Qualitative:

```{r}

fem=table(df$FEMALE)
print(fem)
barplot(fem)

```

```{r}

kid=table(df$HHKIDS)
barplot(kid)
```

```{r}
work=table(df$WORKING)
barplot(work)
```

```{r}

DOC=table(df$DOCTOR)
barplot(DOC)
```

# II.Analyse bivariée:

### DOCVIS-AGE:

```{r }
cor(df$DOCVIS,df$AGE,method="pearson")
cor.test(df$DOCVIS,df$AGE,method="pearson")
chisq.test(table(df$AGE,df$DOCVIS))
```

### DOCVIS-HHNINC:

```{r }
cor(df$DOCVIS,df$HHNINC,method="pearson")
cor.test(df$DOCVIS,df$HHNINC,method="pearson")
chisq.test(table(df$HHNINC,df$DOCVIS))
```

### DOCVIS-EDUC:

```{r }
cor(df$DOCVIS,df$EDUC,method="pearson")
cor.test(df$DOCVIS,df$EDUC,method="pearson")
chisq.test(table(df$EDUC,df$DOCVIS))
```

### DOCVIS-HSI:

```{r }
cor(df$DOCVIS,df$HSI,method="pearson")
cor.test(df$DOCVIS,df$HSI,method="pearson")
chisq.test(table(df$HSI,df$DOCVIS))
```

### DOCVIS-HOSPVIS:

```{r }
cor(df$DOCVIS,df$HOSPVIS,method="pearson")
cor.test(df$DOCVIS,df$HOSPVIS,method="pearson")
chisq.test(table(df$HOSPVIS,df$DOCVIS))
```

### DOCVIS-FEMALE:

```{r }
#Statdes par group :

describeBy(df$DOCVIS,mat = TRUE, group=df$FEMALE)
boxplot(df$DOCVIS ~ df$FEMALE,
        col = c("yellow"),
        main = paste("Boxplot pour la variable DOCVIS, par Female"),
        ylab = "Quantiles")
```

```{r }
chisq.test(table(df$FEMALE,df$DOCVIS))
#Test (ANOVA):
anova <- aov(DOCVIS ~ FEMALE, data=df)
anova
summary(anova)

```

### DOCVIS-WORKING:

```{r }
#Statdes par group :

describeBy(df$DOCVIS,mat = TRUE, group=df$WORKING)
boxplot(df$DOCVIS ~ df$WORKING,
        col = c("yellow"),
        main = paste("Boxplot pour la variable DOCVIS, par Female"),
        ylab = "Quantiles")
```

```{r }
chisq.test(table(df$WORKING,df$DOCVIS))
#Test (ANOVA):
anova <- aov(DOCVIS~ WORKING, data=df)
anova
summary(anova)
```

### DOCVIS-DOCTOR:

```{r }
#Statdes par group :
describeBy(df$ DOCVIS,mat = TRUE, group=df$DOCTOR)
boxplot(df$DOCVIS ~ df$DOCTOR,
        col = c("yellow"),
        main = paste("Boxplot pour la variable HSI, par DOCTOR"),
        ylab = "Quantiles")
```

```{r }
chisq.test(table(df$DOCTOR,df$DOCVIS))
#Test (ANOVA):
anova <- aov(DOCVIS~ DOCTOR, data=df)
anova
summary(anova)
```

# III.Creation de modèle prédictif:

```{r}
#Splitting :
dt = sort(sample(nrow(df), nrow(df)*.7))
train<-df[dt,]
test<-df[-dt,]
```

## 1.Poisson regression:

### DOCVIS \~ AGE :

```{r}
glm.poisson0 = glm(DOCVIS~AGE, data=train, family=poisson) 
summary(glm.poisson0)
head(fitted(glm.poisson0))

predicted0<-predict.glm(glm.poisson0,test,type="response")
head(predicted0)
```

```{r}
xmin <- min(df$AGE) 
xmax <- max(df$AGE)
predicted0 <- data.frame(AGE=sample(c(25:60), 100, replace = TRUE)) 
predicted0$DOCVIS <-predict.glm(glm.poisson0,newdata= predicted0, type="response") 
head(predicted0)
tail(predicted0)
ggplot(df, aes(x=AGE, y=DOCVIS)) +geom_point()+
geom_line(data=predicted0, size=1)

```

### DOCVIS \~ AGE+FEMALE+EDUC+WORKING+HOSPVIS+DOCTOR :

```{r}

glm.poisson1 = glm(DOCVIS~AGE+FEMALE+EDUC+WORKING+HOSPVIS+DOCTOR, data=train, family=poisson)
m<- stepAIC(glm.poisson1,direction = "backward", k = log(nrow(train)))
summary(glm.poisson1)
Anova(glm.poisson1,
      type="II",
      test="LR")


```

```{r}
predicted1<-predict.glm(glm.poisson1,test,type="response")
head(predicted1)
```

## 2.Negative binomial regression:

### DOCVIS \~ AGE :

```{r}
glm.nb0 = glm.nb(DOCVIS~AGE, data=train) 
summary(glm.nb0)

predictednb0<-predict.glm(glm.nb0,test,type="response")
head(predictednb0)
```

```{r}
xmin <- min(df$AGE) 
xmax <- max(df$AGE)
predictednb0 <- data.frame(AGE=seq(xmin, xmax, length.out=70)) 
predictednb0$DOCVIS <-predict.glm(glm.nb0,newdata= predictednb0, type="response") 
head(predictednb0)
tail(predictednb0)
ggplot(df, aes(x=AGE, y=DOCVIS)) +geom_point()+
geom_line(data=predictednb0, size=1)

```

### DOCVIS \~ AGE+FEMALE+EDUC+WORKING+HOSPVIS+DOCTOR :

```{r}
glm.nb1 = glm.nb(DOCVIS~AGE+FEMALE+EDUC+WORKING+HOSPVIS+DOCTOR, data=train) 
summary(glm.nb1)
Anova(glm.nb1,
      type="II",
      test="LR")
```

```{r}
predictednb1<-predict.glm(glm.nb1,test,type="response")
head(predictednb1)

```

## 3.Zero-inflated regression:

### DOCVIS \~ AGE :

```{r}
model.zi0= zeroinfl((DOCVIS-1)~AGE, data=train,dist="poisson") 
summary(model.zi0)

```

### DOCVIS \~ AGE+FEMALE+EDUC+WORKING+HOSPVIS+DOCTOR :

```{r}
model.zi1 = zeroinfl((DOCVIS-1)~AGE+FEMALE+EDUC+WORKING+HOSPVIS+DOCTOR, data=train,dist="poisson") 
summary(model.zi1)
Anova(model.zi1,
      type="II",
      test="Chisq")
```

## 4.Vuong test pour comparer les modèles : régression de poisson, negative binomial et zero-inflated :

```{r}
vuong(glm.poisson1,
      glm.nb1,
      digits = 4)
```

```{r}
glm.nb1 = glm.nb((DOCVIS-1)~AGE+FEMALE+EDUC+WORKING+HOSPVIS+DOCTOR, data=train) 
vuong(glm.nb1,
      model.zi1,
      digits = 4)
```

```{r}
glm.poisson1 = glm(DOCVIS-1~AGE+FEMALE+EDUC+WORKING+HOSPVIS+DOCTOR, data=train, family=poisson) 
vuong(glm.poisson1,
      model.zi1,
      digits = 4)
```

## 5. Autre modèle :

### Hermite regression:

```{r}
#model = glm.hermite(DOCVIS~AGE+FEMALE+EDUC+WORKING+HOSPVIS+DOCTOR,
                    #data = train,
                    #link = "log",
                    #m=2)

#summary(model)
```

### Robust Poisson regression :

```{r}


model.rob = glmRob(DOCVIS~AGE,
                   data = train,
                   family = "poisson")
summary(model.rob)

anova(model.rob, test="Chisq")
model.rob.null = glmRob(DOCVIS ~ 1,
                        data = train,
                        family = "poisson")

anova(model.rob.null, model.rob, test="Chisq")


```

# VI.Indicateurs de performances :

## 1.Poisson regression:

```{r}
print(attributes(glm.poisson1))
```

```{r}
#lecture de la constante - exponentielle:
print(exp(glm.poisson1$coefficients[1]))
```

```{r}
#intervalle de confiance des coefficients à 95%:
print(confint.default(glm.poisson1,level=0.9))
```

```{r}
#résidus déviance:
rd4 <- residuals(glm.poisson1)
print(head(rd4))
#la stat déviance:
print(sum(rd4^2))



```

## 2.Negative binomial regression:

```{r}
print(attributes(glm.nb1))
```

```{r}
#lecture de la constante - exponentielle:
print(exp(glm.nb1$coefficients[1]))
```

```{r}
#intervalle de confiance des coefficients à 95%:
print(confint.default(glm.nb1,level=0.9))
```

```{r}
#résidus déviance:
rd4 <- residuals(glm.nb1)
print(head(rd4))
#la stat déviance:
print(sum(rd4^2))

```

## 3.Zero-Inflated model :

```{r}
print(attributes(model.zi1))
```

```{r}
#log-vraisemblance
print(model.zi1$loglik)
```

```{r}
#coefficients
print(model.zi1$coefficients)
#matrice de variance covariance des coefs
print(head(model.zi1$vcov))
```

```{r}
#lambda
lambda_i <- exp(model.zi1$coefficients$zero[1])
print(lambda_i)
#probabilité de fidélité à ce modele
pi_i <- lambda_i/(1 + lambda_i)
print(pi_i)
```
